臺灣臺南地方法院刑事判決　　　　　　　　　　　　　九十一年度重訴字第一七號
　　公　訴　人　臺灣台南地方法院檢察署檢察官
　　被　　　告　甲○○
　　選任辯護人　林樹根
　　　　　　　　洪茂松
　　　　　　　　邱麗妃
右列被告因殺人案件，經檢察官提起公訴（九十一年度偵字第八五三八號），本院判
決如左：
    主  文
甲○○殺人，處有期徒刑壹拾伍年，扣案之尖刀壹支沒收。
    事  實
一、甲○○為陳麗珍之前夫，二人為家庭暴力防治法第三條第一款所稱之家庭成員關
    係。甲○○、陳麗珍於民國九十年三月間辦理離婚後，雙方仍時有聯繫，期間甲
    ○○曾多次要求陳麗珍返家與其團聚遭拒，心有不滿，嗣於民國九十一年八月九
    日中午在台南市不詳商店購得銳利之兇刀一支，並於同日晚上七時十分許，在台
    南縣歸仁鄉○○○街五Ｏ號，甲○○、陳麗珍所共同經營之「尚圓小吃部」前，
    由甲○○以行動電話邀約陳麗珍走出「尚圓小吃部」店外談判時，甲○○仍然力
    勸陳麗珍返家團聚並照顧小孩，為陳麗珍所拒，甲○○因而惱羞成怒，竟在該小
    吃部門前左側電桿附近，手持預藏之尖刀一支，對陳麗珍猛剌十五刀，致陳麗珍
    額部呈一方型切傷４ｘ４‧５公分皮呈瓣狀切開，右腋下右胸５ｘ１深十八公分
    內出血右胸腔血腥大量，左腹部７ｘ３ｘ深１０公分深入腹腔肋骨第十肋骨切斷
    ，腹腔大網膜溢出，右肩部割傷６ｘ１公分，右肩頸部割傷８ｘ１公分，右腰部
    割傷４ｘ１‧５公分，左背部１‧７ｘ１‧７ｘ１公分刺傷，左胸外側刺穿傷５
    ‧５公分，左背下部穿刺傷１公分，左腰部割傷２公分，左上臂７ｘ３ｘ深３穿
    割傷，左手腕抵抗傷５ｘ１‧５公分割傷，左手拇指挫裂傷１ｘ１公分，右上臂
    穿割傷１５ｘ４ｘ深４公分，右上臂砍割傷５‧５ｘ４ｘ深４公分、５‧５ｘ４
    ｘ深４公分等傷害。陳麗珍被剌後身負重創，全身血跡直流，奔入店內包廂，倒
    地求救（沿途鮮血遍流一地）呈半昏迷狀態，經店內同仁緊急召救護車載送醫院
    救治後，陳麗珍仍於當晚八時三十五分許（約案發後一小時餘）因『胸腹部多處
    刀剌砍傷、失血性休克』不治死亡；嗣警方人員據民眾報案後，循線於當晚十時
    二十分許，在台南縣歸仁鄉○○○路「歸南國小」花圃內，當場查獲甲○○自行
    割頸（自殺）倒臥血泊中，並扣得殺人作案用尖刀一支，甲○○隨即由警方人員
    緊急戒護送醫入加護病房進行急救至生命安全無慮後依法解送臺灣臺南地方法院
    檢察署檢察官偵辦。
二、案經臺灣臺南地方法院檢察署檢察官據報相驗後主動檢舉偵查起訴。
    理  由
一、右揭事實，業據被告甲○○於偵查及本院審理時，坦承持扣案之兇刀殺害其妻計
    有十五刀之事實不諱，惟辯稱：「她（陳麗珍）是我原來配偶，九十年三月間離
    婚，兩人尚有住在一起，一直到九十年十一月十日左右才分居，期間我曾多次以
    家中尚有一位幼小兒子需要照顧，力勸其返家，惟陳麗珍一直不願意，因她一直
    騙我，不與我來往，所以我才於九十一年八月九日中午購買扣案之尖刀一支，準
    備談判不成時自殘用，我的動機是希望前妻陳麗珍能夠驚醒悔悟，同日晚上七點
    十分許，我有以行動電話約陳麗珍在上址所營之「尚圓小吃部」店外談判，因為
    陳麗珍一方面佯稱願返家與其父母談判，又多次趁我不注意時，逃離上址現場，
    我認為陳麗珍沒有誠意，一時氣憤才拿扣案之尖刀對她猛刺，而事後我也拿扣案
    之尖刀在上址「歸南國小」花圃內自吻云云」，其於本院偵訊時亦表示「我知道
    我一時衝動鑄成大錯，深感後悔」等情。查扣案之兇刀當庭勘驗尖銳無比，用以
    殺人必致人於死，而被害人陳麗珍因遭被告持扣案之尖刀猛刺十五刀，有如事實
    欄所載，並經臺灣臺南地方法院檢察署檢察官督同檢驗員相驗屬實，此有勘驗筆
    錄、相驗屍體證明書、驗斷書等在卷可憑；從而被告持銳利之尖刀殺人與被害人
    因此死亡，二者間顯有相當因果關係存在，查被告於本院審理時，坦承於案發當
    天中午即購買兇刀，且於案發當晚連續對其前妻即被害人猛刺十五刀，致其前妻
    因『胸腹部多處刀剌砍傷、失血性休克』不治死亡，事證明確，被告殺人犯行洵
    堪認定。
二、按家庭暴力防治法所稱之家庭暴力罪者，謂家庭成員間故意實施家庭暴力行為而
    成立其他法律所規定之犯罪；又配偶或前配偶為家庭成員，家庭暴力防治法第三
    條第一款、第二條第二項分別定有明文。核被告甲○○所為，係犯刑法第二百七
    十一條第一項之殺人罪，爰審酌被告不念與被害人十年結髮夫妻之情，僅因被害
    人不願意回家與其團聚，即預購兇刀殺人，其犯罪動機可惡，且持扣案兇刀對其
    前妻猛刺十五刀，泯滅人性、手段殘忍，公訴人亦具體求處無期徒刑，本該從重
    量刑，姑念被告上有父母、下有一位十歲幼子尚待其日後撫養，選任辯護人洪茂
    松律師亦為被告辯護上情，且審酌被告於開庭審理審理時向被害人之父跪請諒解
    ，多次表示悔悟等一切情狀，酌情量處如主文所示之刑，以資懲儆。扣案之尖刀
    一支，為被告所有，供殺人犯罪所用之物，依刑法第三十八條第一項第二款之規
    定，宣告沒收。
據上論斷，應依刑事訴訟法第二百九十九條第一項前段，刑法第二百七十一條第一項
、第三十八條第一項第二款，判決如主文。
本案經檢察官高峰祈到庭執行職務。
中      華      民      國    九十一    年     十一     月    二十九    日
                              臺灣臺南地方法院刑事第三庭
                                  審判長法  官  陳 振 謙
                                        法  官  孫 淑 玉
                                        法  官  陳 忠 鎣
右正本證明與原本無異
如不服本判決應於送達後十日內向本院提出上訴狀（應附繕本）
                                        書記官  吳 信 助
中      華      民      國    九十一    年     十一    月     二十九    日
附錄本案論罪科刑法條全文：
刑法第二百七十一條第一項：殺人者，處死刑、無期徒刑或十年以上有期徒刑。
